臺灣臺北地方法院刑事判決　　　　　　　 96年度易字第913號
公　訴　人　臺灣臺北地方法院檢察署檢察官
被　　　告　甲○○
上列被告因毒品危害防制條例案件，經檢察官提起公訴（95年度
毒偵字第1897號），本院判決如下：
    主  文
甲○○施用第二級毒品，累犯，處有期徒刑柒月。扣案之第二級
毒品安非他命貳包（合計驗餘淨重壹點參公克），沒收銷燬之;
另扣案之分裝袋捌拾個、分裝吸管壹支、吸食器壹個均沒收。
    事  實
一、甲○○前於民國87年間，因犯詐欺罪，經臺灣板橋地方法院
    於89年9月11日以88年度易緝字第138號判處有期徒刑10月確
    定。其另於88年間因犯贓物罪，經本院以88年度易字第3196
    號判處有期徒刑8月，被告嗣提起上訴，其後又於89年3月16
    日撤回上訴確定。其後88年5月間另因犯施用毒品罪，經本
    院裁定送觀察勒戒後，認其無繼續施用毒品傾向，由臺灣臺
    北地方法院檢察署檢官於88年5月3日以88年度偵字第10773
    號為不起訴處分確定。但甲○○並未戒除毒癮，又於同年9
    月間再犯施用毒品罪，經裁定送觀察勒戒後，認其有繼續施
    用毒品傾向，而再經裁定送強制戒治，並由臺灣臺北地方法
    院檢察署檢察官提起公訴，並經本院以89年度易字952號判
    處有期徒刑8月，經提起上訴後，甲○○於89年8月25日撤回
    上訴確定。其所受之上開戒治處分於89年8月17日獲准停止
    戒治出監。另其所犯上開三罪，經合併定其應執行有期徒刑
    2 年。入監執行後，於91年1月24日獲准假釋出監，而於91
    年5 月20日縮短刑期期滿，未被撤銷視為執行完畢。但甲○
    ○再於93年間犯施用毒品罪，經臺灣高等法院於93年8月12
    日以93年度上易字第1146號判處有期徒刑6月確定（此部分
    不構成累犯）。
二、詎甲○○仍不知悔改，於前開所受有期徒刑6 月之案件執行
    前，又於95年7月10日某時，在臺北市中山區○○○路472號
    2樓之5居處施用第二級毒品安非他命一次。嗣於同年月11日
    22時許，在上址為警查獲。並扣得其所有之第二級毒品安非
    他命2包（合計驗餘淨重1.3公克）、分裝袋80個、分裝吸管
    1支、吸食器1組，並扣得其友人所有電子磅秤1個等物。
    理  由
一、上開犯罪事實，業據被告甲○○於本院審理時坦承不諱，且
    其於上揭時、地為警查獲後，經警採集其尿液送驗結果，呈
    安非他命類陽性反應，亦有臺灣檢驗科技股份有限公司於95
    年7 月30日出具之濫用藥物尿液檢驗報告一紙（參毒偵字第
    1897號卷第45頁）在卷可稽。此外，並有被告所有之第二級
    毒品安非他命2包（合計驗餘淨重1.3公克）、分裝袋80個、
    分裝吸管1支、吸食器1組等物扣案可資佐證。又扣案之毒品
    2 包，經送請臺北市政府警察局鑑定結果，確含有甲基安非
    他命之成份，亦有該局95年8月29日北市鑑毒字第412號鑑驗
    通知書在卷可（參同上偵卷第64頁）。足信被告前揭出於任
    意性之自白與事實相符，可以採信。是本件被告施用第二級
    毒品安非他命之犯行，事證明確，堪以認定。查被告甲○○
    已於88年間，因違反毒品危害防制條例案件，經裁定送觀察
    勒戒及強制戒治，於89年8 月17日因獲停止戒治釋放，其後
    再於93年間再犯施用毒品罪，此有臺灣高等法院被告前案紀
    錄表在卷可考。是其本件施用毒品之犯行，自應依法論科。
二、按安非他命係屬毒品危害防制條例第2條第2項第2 款所規定
    之第二級毒品，被告前因施用毒品案件，經送觀察、勒戒及
    強制戒治執行後完畢釋放後，於5 年內再犯本件毒品危害防
    制條例第10條之罪，依同條例第23條第2 項之規定，應依該
    條例第10條之規定論處。核被告所為，係犯毒品危害防制條
    例第10條第2 項之施用第二級毒品罪，其施用前後持有第二
    級毒品安非他命之低度行為，為其施用之高度行為所吸收，
    不另論罪。又被告前於87年間，因犯詐欺罪，經臺灣板橋地
    方法院判處有期徒刑10月確定; 另於88年間因犯贓物罪，經
    判處有期徒刑8月確定; 其後88年間另因犯施用毒品罪，經
    判處有期徒刑8月確定。上開三罪經合併定其應執行有期徒
    刑2 年，入監執行後，於91年1月24日獲准假釋出監，而於
    91年5 月20日縮短刑期期滿，未被撤銷視為執行完畢。此有
    臺灣高等法院被告前案紀錄表在卷可稽，其於受有期徒刑之
    執行完畢後，5年內再故意犯本件有期徒刑以上之罪，為累
    犯，應依法加重其刑。爰審酌被告已有多次施用毒品案件，
    且已接受觀察、勒戒處分，仍再犯本罪，顯見其尚未完全戒
    除毒癮，其施用之次數、期間，以及念其於本次犯後，坦承
    犯行，犯後態度尚稱良好等一切情狀量處如主文所示之刑。
    另扣得其所有之毒品2包（合計驗餘淨重1.3公克），係屬毒
    品危害防制條例所規定之第二級毒品安非他命，不問屬於犯
    人否，併依毒品危害防制條例第18條第1項前段宣告沒收銷
    燬之;另扣案之分裝袋80個、分裝吸管1支、吸食器1組，係
    被告持以施用第二級毒品之器具，且均為被告所有，業據被
    告供明在案，爰併依刑法第38條第1項第2款宣告沒收。至於
    扣案之電子磅秤1個，被告堅稱非其所有，而遍查全卷亦無
    證據足以證明該物屬於被告所有之物，復非屬違禁之物，爰
    不另為沒收之諭知，附此敘明。
據上論斷，應依刑事訴訟法第299條第1項前段，毒品危害防制條
例第10條第2項、第18條第1項前段，刑法第11條前段、刑法第47
條第1項、第38條第1項第2款，判決如主文。
本案經檢察官陳焜昇到庭執行職務。
中　　華　　民　　國　　96　　年　　5 　　月　　31　　日
                  刑事第四庭   法　官　 李桂英
上正本證明與原本無異。
如不服本判決，應於判決送達後10日內，向本院提出上訴狀。
                               書記官　 黃鈴容
中　　華　　民　　國　　96　　年　　5 　　月　　31　　日
附錄本案論罪科刑法條全文:
毒品危害防制條例第10條第2項:
施用第二級毒品者，處 3 年以下有期徒刑。
